【裁判字號】    98,易,511
【裁判日期】    990121
【裁判案由】    竊盜
【裁判全文】
臺灣宜蘭地方法院刑事判決               98年度易字第511號
公  訴  人  臺灣宜蘭地方法院檢察署檢察官
被      告  甲○○
上列被告因竊盜案件，經檢察官提起公訴（98年度偵字第3636號
），本院判決如下：
    主  文
甲○○共同犯竊盜罪，累犯，處有期徒刑拾月。
    事  實
一、甲○○前因竊盜案件，經臺灣高等法院以97年度上易字第78
    6號判決判處應執行有期徒刑五月，如易科罰金，以新臺幣
    （下同）一千元折算一日確定，甫於民國98年3月9日縮刑期
    滿執行完畢。詎甲○○猶不知悔改，復與男友丙○○（已由
    本院先行審結並為有罪之判決）基於意圖為自己不法所有之
    竊盜犯意聯絡，於98年6月8日下午2時30分許，一同騎機車
    前往宜蘭縣羅東鎮○○路○段1巷99號1樓乙○○住處，先由
    甲○○以其係乙○○之媳婦陳嘉惠（即丙○○之妹）友人之
    身分，向乙○○佯稱有人要送東西來，請乙○○到社區大門
    等，而將乙○○騙離住處，並拖延乙○○返家，再由丙○○
    趁乙○○離家時未將大門上鎖之機會，開啟大門侵入乙○○
    住處內（侵入住宅部分未據告訴），徒手竊取乙○○置於床
    頭櫃抽屜內之現金一萬六千元，得手後丙○○即與甲○○一
    同騎機車逃離現場。嗣經乙○○之媳婦陳嘉惠報警，警方調
    閱路口監視器錄影畫面後，始循線查知上情。
二、案經宜蘭縣政府警察局羅東分局報請臺灣宜蘭地方法院檢察
    署檢察官偵查起訴。
    理  由
一、按被告以外之人於審判外之言詞或書面陳述，除法律有規定
    者外，不得作為證據。又被告以外之人於審判外之陳述，雖
    不符前四條之規定，而經當事人於審判程序同意作為證據，
    法院審酌該言詞陳述或書面陳述作成時之情況，認為適當者
    ，亦得為證據。當事人、代理人或辯護人於法院調查證據時
    ，知有第159條第1項不得為證據之情形，而未於言詞辯論終
    結前聲明異議者，視為有前項之同意，刑事訴訟法第159條
    第1項、第159條之5第1項、第2項分別定有明文。本件情形
    ，證人乙○○、陳嘉惠、丙○○於警詢中之陳述，雖均屬被
    告以外之人於審判外之陳述，然被告、檢察官於本院審理時
    ，均已同意將上開警詢之陳述作為證據，本院審酌該言詞陳
    述作成時之情況，亦認為適當，故依刑事訴訟法第159條之5
    第1項規定，自得作為證據。又被告、檢察官於本院審理時
    對於下列所述之證據資料，均不爭執其證據能力，本院審酌
    該等證據資料作成時之狀況，並無不宜作為證據情事，依刑
    事訴訟法第159條之5第2項規定，自均得作為證據。
二、訊據被告甲○○固坦承「98年6月8日下午2時30分許，我與
    男友丙○○一同騎機車前往宜蘭縣羅東鎮○○路○段1巷99號
    1樓乙○○住處，丙○○說他要叫進入乙○○之住處，叫我
    將乙○○騙離住處並拖延住乙○○，我就以乙○○媳婦陳嘉
    惠（即丙○○之妹）友人之身分，騙乙○○說有人要送東西
    來，請乙○○在社區大門等，而將乙○○騙離住處，並將乙○○拖延在社區大門約五分鐘之久，丙○○便趁乙○○離家
    之機會，進入乙○○住處內。之後我看見丙○○出來了，就
    讓乙○○回家，並與丙○○一起離去。」等情不諱（見本院
    卷第66、88至90頁），惟矢口否認有何與丙○○共同竊盜之
    犯行，辯稱「是丙○○叫我騙乙○○出來，我只知道丙○○
    是要進入乙○○住處作壞事，但我不知道丙○○是要進去偷
    東西，我並沒有事先與丙○○說好要一起偷東西，偷東西是
    丙○○自己一個人作的。」云云，惟查：
（一）上揭犯罪事實，業據證人即被害人乙○○於警詢時證述「
      98年6月8日下午2時30分許，有一名女子來家裡，說她是
      我媳婦陳嘉惠的朋友，說有人要送東西來，叫我到社區大
      門等，但是等了很久，都沒有人送東西來，我就先回家。
      當天晚上我把這件事告訴家人，家人叫我查看看有沒有東
      西不見了，我才發現床頭櫃抽屜內的現金一萬六千元不見
      了。」等情綦詳（見警卷第7至8頁），核與證人陳嘉惠於
      警詢時證述「98年6月8日晚間，乙○○表示下午有一女子
      來家裡，說她是我的朋友，說有人要送東西來，叫乙○○
      到社區大門等，但是乙○○等了很久，都沒有人送東西來
      。我們覺得可疑，就叫乙○○查看是否有物品不見了，乙○○才發現床頭櫃抽屜內的現金一萬六千元不見了，我就
      去報警，後來看警方所調閱的監視器錄影畫面，我發現當
      天找乙○○的是我哥哥丙○○及其女友甲○○。」之情節
      （見警卷第12至13頁）、證人丙○○於警詢及本院審理時
      所證述「98年6月8日下午2時30分許，我與女友甲○○一
      同騎機車前往宜蘭縣羅東鎮○○路○段1巷99號1樓乙○○
      住處後，我就叫甲○○將乙○○騙離住處，甲○○就以其
      係乙○○之媳婦陳嘉惠（即丙○○之妹）友人之身分，騙
      乙○○有人要送東西來，請乙○○在社區大門等，而將乙○○騙離住處，我再趁乙○○離家時未將大門上鎖之機會
      ，開啟大門侵入乙○○住處內，徒手竊取乙○○置於床頭
      櫃抽屜內之現金一萬六千元，得手後就與甲○○一同騎機
      車離開現場。」之情節（見警卷第3至5頁，本院卷第79至
      85頁），及被告甲○○所坦認之前揭事實，均相符合。此
      外，復有監視器錄影畫面翻拍相片十四張在卷可稽。
（二）其次，於本案發生當時，被告甲○○與丙○○係男女朋友
      關係，二人一同生活，當時二人均已無資力支付房租，丙○○為竊取乙○○住處內財物，方請被告甲○○將乙○○
      騙離住處，而被告甲○○於騙乙○○離開住處之前，即已
      知丙○○是要將乙○○騙離住處。事後，丙○○則將行竊
      所得一萬六千元用以繳納房租等事實，亦據被告甲○○及
      證人丙○○供承在卷（見本院卷第66、80至81、83、88、
      90頁），足見被告甲○○自始即知悉丙○○是要騙乙○○
      離家。而衡諸常情，丙○○定有其特殊之目的，方須騙乙○○離家，則被告甲○○於誘騙乙○○離家之前，豈有不
      追問丙○○誘騙乙○○離家之目的之理？且若丙○○未將
      其行竊之目的告知被告甲○○，則被告甲○○如何配合丙○○來演出？又倘若被告甲○○不知丙○○之行竊目的，
      以致未能配合拖延乙○○返家，則丙○○豈非陷於竊盜犯
      行馬上暴露之險境？況且，參諸卷附之監視器錄影畫面翻
      拍相片所示及被告甲○○所供承之前揭內容，可知被告甲○○於騙乙○○離家後，確實有陪同乙○○在社區○○○○段期間（約五分鐘），而故意拖延乙○○返家之舉止。
      依此，益徵被告甲○○確實自始即知丙○○係要支開乙○○，以便進入乙○○住處行竊財物，被告甲○○乃答應配
      合，並分擔誘騙乙○○離家及拖延乙○○返家之工作，以
      讓丙○○有足夠之時間搜刮財物。從而，被告甲○○與丙○○間有竊盜之犯意聯絡與行為分擔，已灼然甚明，被告
      甲○○所辯「伊只知道丙○○是要進入乙○○住處作壞事
      ，不知道丙○○是要進去偷東西，伊並沒有事先與丙○○
      說好要一起偷東西，偷東西是丙○○自己一個人作的。」
      云云及證人丙○○所稱「甲○○並不知道我騙乙○○出來
      是要趁機進去偷東西，甲○○並沒有與我說好要一起偷東
      西，偷東西是我自己一個人作的。」云云，顯分屬事後卸
      責、迴護之詞，均不足採信。
（三）綜上所述，本件事證已臻明確，被告甲○○與丙○○共同
      行竊之犯行堪予認定，應依法論科。
三、核被告甲○○之所為，係犯刑法第320條第1項之竊盜罪。被
    告甲○○與丙○○間，就本件犯行，有犯意聯絡與行為分擔
    ，為共同正犯。再者，被告甲○○前因竊盜案件，經臺灣高
    等法院以97年度上易字第786號判決判處應執行有期徒刑五
    月，如易科罰金，以一千元折算一日確定，甫於98年3月9日
    縮刑期滿執行完畢之事實，有卷附之臺灣高等法院被告前案
    紀錄表可資參照，其於受有期徒刑之執行完畢後，五年以內
    故意再犯有期徒刑以上之本罪，為累犯，應依法加重其刑。
    爰審酌被告甲○○之素行、智識程度；犯罪之動機、目的、
    手段、所得財物價值；為一己私利，任意竊取他人住處內財
    物，嚴重侵害他人之財產權及居住安寧，惡性非輕；犯罪後
    態度及被害人所受損害等一切情狀，酌情量處如主文所示之
    刑，以示警懲。
據上論斷，應依刑事訴訟法第284條之1、第299條第1項前段，刑
法第28條、第320條第1項、第47條第1項，刑法施行法第1條之1
，判決如主文。
本案經檢察官劉憲英到庭執行職務。
中    華    民    國    99    年    1    月     21    日
                  刑事第二庭法  官 劉家祥
以上正本證明與原本無異。
如不服本判決應於收受本判決後10日內向本院提出上訴書狀，並
應敘述具體理由。若未敘述理由者，應於上訴期間屆滿後20日內
向本院補提理由書狀（均須按他造當事人之人數附繕本）。
                            書記官 葉書毓
中    華    民    國    99    年    1     月    21    日
附錄本案論罪科刑法條：
中華民國刑法第320條第1項
（普通竊盜罪、竊佔罪）
意圖為自己或第三人不法之所有，而竊取他人之動產者，為竊盜
罪，處5年以下有期徒刑、拘役或5百元以下罰金。
中華民國刑法施行法第1條之1
（罰金貨幣單位與罰鍰倍數）
中華民國九十四年一月七日刑法修正施行後，刑法分則編所定罰
金之貨幣單位為新臺幣。
九十四年一月七日刑法修正時，刑法分則編未修正之條文定有罰
金者，自九十四年一月七日刑法修正施行後，就其所定數額提高
為三十倍。但七十二年六月二十六日至九十四年一月七日新增或
修正之條文，就其所定數額提高為三倍。

司法院資訊處製作；財團法人民間司法改革基金會備份。
